Minutes et répertoires du notaire Auguste Paul GOUPIL, 4 août 1869 - 20 juillet 1897 (étude XII)
Archives nationales
Minutes et répertoires du notaire Auguste Paul GOUPIL (étude XII)
4 août 1869 - 20 juillet 1897
MC/ET/XII/1221 - MC/ET/XII/1486, MC/RE/XII/22 - MC/RE/XII/24
Etude XII; Goupil, Auguste-Paul
Archives nationales de France
Minutes et répertoires: la loi 2008-696 du 15 juillet 2008 relative aux archives a fixé à 75 ans à compter de la date de l'acte, ou à 25 ans à compter de la date du décès de l'intéressé si ce délai est plus bref, le délai de communication des minutes et répertoires des notaires; ce délai est porté à 100 ans à compter de la date de l'acte si le document se rapporte à un mineur (code du Patrimoine, articles L213-2, 4e d et 5e).
Autres documents de l'étude (dossiers de clients, comptabilité...): s'agissant d'archives privées, ces documents sont communicables selon les modalités fixées par le déposant ou le donateur.
Certains documents ne sont pas accessibles en raison de leur mauvais état de conservation.
Versement
Accès aux instruments de recherche de tous les notaires de l’étude XII
Archives de l'étude XII
- Minutes de Auguste Paul GOUPIL, 12 août 1869 - 20 juillet 1897; MC/ET/XII/1221 - MC/ET/XII/1486
  - Minutes. 1869, 12 août - septembre, 12 août - septembre 1869; MC/ET/XII/1221
    Informations concernant le classement:
    Le niveau inférieur de description, quand il existe, correspond aux minutes d'actes. Toutes les minutes ne sont pas forcément décrites une à une. Les descriptions de ces minutes sont plus ou moins détaillées.
  - Minutes. 1869, octobre - novembre, octobre - novembre 1869; MC/ET/XII/1222
  - Minutes. 1869, décembre, décembre 1869; MC/ET/XII/1223
    Informations complémentaires:
  - Minutes. 1870, janvier, janvier 1870; MC/ET/XII/1224
  - Minutes. 1870, février, février 1870; MC/ET/XII/1225
    - Bail par Prix François Prestat, caissier comptable, demeurant 30, boulevard Saint-Germain, à Lucien Émile Bondonneau, photographe, demeurant 10, boulevard Montmartre, d'une maison et jardin situés 10, rue de Suresnes à Garches (Hauts-de-Seine). Loyer annuel 400 francs, payable par trimestre., 9 février 1870; MC/ET/XII/1225
      Origine de l'information:
      De l'image fixe à l'image animée (1820-1910), documents du Minutier central des notaires de Paris relatifs à l'histoire des photographes et de la photographie, par Marc Durand, Paris, Archives nationales, 2015, notice n° 556 (version dématérialisée de l'instrument de recherche, les notices biographiques et compléments de descriptions d'actes ne se trouvent que sur la version papier de l'ouvrage, voir contexte dans le Plan d’orientation général - Notaires de Paris, guides thématiques du Minutier).
      Date de création de la notice: 2010
      Date de révision: 2019
      Montmartre (boulevard); Saint-Germain (boulevard); Garches (Hauts-de-Seine); Prestat, Prix François; Bondonneau, Lucien Émile Marie
  - Minutes. 1870, mars, mars 1870; MC/ET/XII/1226
  - Minutes. 1870, avril - 1870, mai, avril 1870 - mai 1870; MC/ET/XII/1227
  - Minutes. 1870, juin, juin 1870; MC/ET/XII/1228
  - Minutes. 1870, juillet - 1870, août, juillet 1870 - août 1870; MC/ET/XII/1229
  - Minutes. 1870, septembre - 1870, décembre, septembre 1870 - décembre 1870; MC/ET/XII/1230
  - Minutes. 1871, janvier - 1871, juin, janvier 1871 - juin 1871; MC/ET/XII/1231
  - Minutes. 1871, juillet, juillet 1871; MC/ET/XII/1232
  - Minutes. 1871, août, août 1871; MC/ET/XII/1233
  - Minutes. 1871, septembre - 1871, octobre, septembre 1871 - octobre 1871; MC/ET/XII/1234
    - Procuration par Jean-Baptiste André Joseph Rousselon, propriétaire, demeurant 13, rue Laurencin à Lyon (Rhône), à Félix André, employé en l'étude de Me Goupil, demeurant 23, quai Voltaire, pour gérer et administrer le partage, entre lui-même et ses frères et sœurs, Henri Marie Rousselon et Andrée Rousselon épouse de Pierre Rivoire, dans la succession de François Darmès., 14 octobre 1871; MC/ET/XII/1234
      De l'image fixe à l'image animée (1820-1910), documents du Minutier central des notaires de Paris relatifs à l'histoire des photographes et de la photographie, par Marc Durand, Paris, Archives nationales, 2015, notice n° 4398 (version dématérialisée de l'instrument de recherche, les notices biographiques et compléments de descriptions d'actes ne se trouvent que sur la version papier de l'ouvrage, voir contexte dans le Plan d’orientation général - Notaires de Paris, guides thématiques du Minutier).
      Voltaire (quai); Lyon (Rhône); Rousselon, Jean-Baptiste André Joseph; Rousselon, Henri Marie; Rousselon, Andrée; Rivoire, Pierre; Darmès, François; André, Félix
    - Partage entre Jean-Baptiste André Joseph Rousselon, propriétaire, demeurant 13, rue Laurencin à Lyon (Rhône), représenté par son frère, Henri Marie Rousselon, Andrée Rousselon, épouse de Pierre Rivoire, demeurant à Grigny (Rhône) représentée par Basile Jean Louis Mongirard et Henri Marie Rousselon, propriétaire, demeurant à Asnières de succession de François Darmès, leur oncle., 14 octobre 1871; MC/ET/XII/1234
      À la suite:
      1871, 22 novembre Décharge, par Pierre Rivoire, à Basile Jean Louis Mongirard. 1871, 29 novembre Décharge, par Jean-Baptiste André Joseph Rousselon, à Félix André.
      De l'image fixe à l'image animée (1820-1910), documents du Minutier central des notaires de Paris relatifs à l'histoire des photographes et de la photographie, par Marc Durand, Paris, Archives nationales, 2015, notice n° 4399 (version dématérialisée de l'instrument de recherche, les notices biographiques et compléments de descriptions d'actes ne se trouvent que sur la version papier de l'ouvrage, voir contexte dans le Plan d’orientation général - Notaires de Paris, guides thématiques du Minutier).
      Lyon (Rhône); Grigny (Rhône); Asnières-sur-Seine (Hauts-de-Seine); Rousselon, Jean-Baptiste André Joseph; Rousselon, Henri Marie; Rousselon, Andrée; Rivoire, Pierre; Mongirard, Basile Jean Louis; Darmès, François; André, Félix
  - Minutes. 1871, novembre - 1871, décembre, novembre 1871 - décembre 1871; MC/ET/XII/1235
    - Procuration par Lucien Bondonneau, propriétaire, demeurant à La Chapelle-Saint-Mesmin (Loiret), à Lucien Émile Marie Bondonneau, négociant, demeurant 10, boulevard Montmartre, pour passer et gérer des services de transports civils et militaires à l'intérieur de la France., 22 décembre 1871; MC/ET/XII/1235
      De l'image fixe à l'image animée (1820-1910), documents du Minutier central des notaires de Paris relatifs à l'histoire des photographes et de la photographie, par Marc Durand, Paris, Archives nationales, 2015, notice n° 559 (version dématérialisée de l'instrument de recherche, les notices biographiques et compléments de descriptions d'actes ne se trouvent que sur la version papier de l'ouvrage, voir contexte dans le Plan d’orientation général - Notaires de Paris, guides thématiques du Minutier).
      Montmartre (boulevard); La Chapelle-Saint-Mesmin (Loiret); Bondonneau, Lucien; Bondonneau, Lucien Émile Marie
  - Minutes. 1872, janvier, janvier 1872; MC/ET/XII/1236
  - Minutes. 1872, février, février 1872; MC/ET/XII/1237
  - Minutes. 1872, mars - 1872, avril, mars 1872 - avril 1872; MC/ET/XII/1238
  - Minutes. 1872, mai, mai 1872; MC/ET/XII/1239
    Attention: certains actes ont été constatés manquants
    - Contrat de mariage entre Julien Guadet et Elisabeth Olympe Marie Marie, 13 mai 1872
      Attention: l'original de l'acte est manquant.
      Actes signalés par les lecteurs et correspondants du Minutier central des notaires de Paris, 2000-2011 (base de données migrée: voir contexte dans le Plan d’orientation général - Notaires de Paris, guides thématiques du Minutier).
      Date de révision: 2010
      Date de création de la notice: 2005
      contrat de mariage; Guadet, Julien; Marie, Elisabeth Olympe Marie
  - Minutes. 1872, juin, juin 1872; MC/ET/XII/1240
  - Minutes. 1872, juillet - 1872, août, juillet 1872 - août 1872; MC/ET/XII/1241
    - Contrat de mariage sous le régime de la communauté de biens entre Joseph Nicolas Ernest Onimus, médecin, demeurant 9, rue de Lille, et Marie Esther Noémie Camuset, sans profession, demeurant 23, quai Voltaire. Mariage à la mairie du 7e arrondissement de Paris., 23 juillet 1872; MC/ET/XII/1241
      De l'image fixe à l'image animée (1820-1910), documents du Minutier central des notaires de Paris relatifs à l'histoire des photographes et de la photographie, par Marc Durand, Paris, Archives nationales, 2015, notice n° 3819 (version dématérialisée de l'instrument de recherche, les notices biographiques et compléments de descriptions d'actes ne se trouvent que sur la version papier de l'ouvrage, voir contexte dans le Plan d’orientation général - Notaires de Paris, guides thématiques du Minutier).
      Lille (rue de); Voltaire (quai); Onimus, Joseph Nicolas Ernest; Camuset, Marie Esther Noémie
  - Minutes. 1872, septembre - 1872, octobre, septembre 1872 - octobre 1872; MC/ET/XII/1242
  - Minutes. 1872, novembre, novembre 1872; MC/ET/XII/1243
  - Minutes. 1872, décembre, décembre 1872; MC/ET/XII/1244
  - Minutes. 1873, janvier - 1873, février, janvier 1873 - février 1873; MC/ET/XII/1245
  - Minutes. 1873, mars, mars 1873; MC/ET/XII/1246
  - Minutes. 1873, 1er avril - 1873, 15 avril, 1er avril 1873 - 15 avril 1873; MC/ET/XII/1247
    - Inventaire après décès d'Alexandre Marie Quinet, veuf de Victoire Neveu, dressé ce jour, dans une maison située rue des Couronnes prolongée à Courbevoie où le défunt était domicilié, lui-même décédé 320, rue Saint-Honoré, le 17 février 1873, à la requête d'Achille Léon Quinet, photographe, demeurant 320, rue Saint-Honoré, de Louis Emmanuel Alexandre Quinet, photographe, demeurant 42, rue Cadet, de Victor Ponce Quinet, photographe, demeurant rue des Couronnes prolongée à Asnières [Courbevoie] et en présence de Léon François Harly-Perraud, notaire à Paris, représentant Ernest Victor Quinet, photographe, demeurant en dernier lieu à Paris, tous quatre fils du défunt et en présence de Louis Wilfrid Hue, administrateur provisoire de la succession du défunt. (4 f.)., 7 avril 1873; MC/ET/XII/1247
      De l'image fixe à l'image animée (1820-1910), documents du Minutier central des notaires de Paris relatifs à l'histoire des photographes et de la photographie, par Marc Durand, Paris, Archives nationales, 2015, notice n° 4194 (version dématérialisée de l'instrument de recherche, les notices biographiques et compléments de descriptions d'actes ne se trouvent que sur la version papier de l'ouvrage, voir contexte dans le Plan d’orientation général - Notaires de Paris, guides thématiques du Minutier).
      Saint-Honoré (rue); Cadet (rue); Courbevoie (Hauts-de-Seine); Quinet, Alexandre Marie; Neveu, Victoire; Quinet, Achille Léon; Quinet, Louis Emmanuel Alexandre; Quinet, Victor Ponce; Quinet, Ernest Victor; Harly-Perraud, Léon François; Hue, Louis Wilfrid
    - Quittance par Louis Emmanuel Alexandre Quinet, photographe, demeurant à Colombes (Hauts-de-Seine), et Victor Ponce Quinet, photographe, demeurant 17, rue Chanzy à Asnières-sur-Seine (Hauts-de-Seine), à Achille Léon Quinet, photographe, demeurant à Cély-en-Bière (Seine-et-Marne), concernant la liquidation de la succession de leur père, Alexandre Marie Quinet., 22 décembre 1887; MC/ET/XII/1247
      De l'image fixe à l'image animée (1820-1910), documents du Minutier central des notaires de Paris relatifs à l'histoire des photographes et de la photographie, par Marc Durand, Paris, Archives nationales, 2015, notice n° 4197 (version dématérialisée de l'instrument de recherche, les notices biographiques et compléments de descriptions d'actes ne se trouvent que sur la version papier de l'ouvrage, voir contexte dans le Plan d’orientation général - Notaires de Paris, guides thématiques du Minutier).
      Colombes (Hauts-de-Seine); Asnières-sur-Seine (Hauts-de-Seine); Quinet, Louis Emmanuel Alexandre; Quinet, Victor Ponce; Quinet, Achille Léon; Quinet, Alexandre Marie
  - Minutes. 1873, 16 avril - 1873, 30 avril, 16 avril 1873 - 30 avril 1873; MC/ET/XII/1248
  - Minutes. 1873, mai, mai 1873; MC/ET/XII/1249
    - Vente par Jean-Baptiste François Charles, aîné, propriétaire et Eugénie Florentine Laloy, demeurant à Paris,9, rue Bridaine, à Charles Austin, manufacturier, demeurant à Paris, 52, rue des Dames, d'un terrain à Clichy-la-Garenne, lieu dit le Guichet. A la suite, quittance., 23 mai 1873 - 10 juillet 1873; MC/ET/XII/1249
      Précisions sur les lieux: Paris--Bridaine (rue); Clichy (Hauts-de-Seine)--Le Guichet; Paris--Dames (rue des)
      Mention dans le répertoire du notaire coté:
      MC/RE/XII/22
      Actes signalés par Thierry Boudignon, 2003-2012 (base de données migrée: voir contexte dans le Plan d’orientation général - Notaires de Paris, guides thématiques du Minutier).
      Date de création de la notice: 2012
      acte de vente; Bridaine (rue); Dames (rue des); Clichy (Hauts-de-Seine); Charles, Jean-Baptiste François; Laloy, Eugénie Florentine; Austin, Charles; chef d'entreprise
  - Minutes. 1873, juin, juin 1873; MC/ET/XII/1250
  - Minutes. 1873, juillet, juillet 1873; MC/ET/XII/1251
    - Notoriété concernant Ernest Victor Quinet, photographe, demeurant en dernier lieu à Paris. Extrait: A disparu dans le dernier trimestre de l'année 1870 et n'a depuis donné aucune nouvelle. Les recherches faites par ses frères sont restées infructueuses., 9 juillet 1873; MC/ET/XII/1251
      De l'image fixe à l'image animée (1820-1910), documents du Minutier central des notaires de Paris relatifs à l'histoire des photographes et de la photographie, par Marc Durand, Paris, Archives nationales, 2015, notice n° 4195 (version dématérialisée de l'instrument de recherche, les notices biographiques et compléments de descriptions d'actes ne se trouvent que sur la version papier de l'ouvrage, voir contexte dans le Plan d’orientation général - Notaires de Paris, guides thématiques du Minutier).
      Quinet, Ernest Victor
  - Minutes. 1873, août - 1873, septembre, août 1873 - septembre 1873; MC/ET/XII/1252
    - Sous-bail pour neuf ans, par Lucien Émile Marie Bondonneau, photographe, demeurant 10, boulevard Montmartre, à Edmond Eugène Binnechère, fabricant de gainerie et d'encadrement, et Émilie Hartmann, son épouse, demeurant 35, rue du Caire, de la boutique n° 26, en rez-de-chaussée, cave et entresol et de la passerelle, au premier étage au-dessus du n° 28, dépendant de la Grande Galerie du passage Jouffroy, boulevard Montmartre, pour un commerce d'encadrement gainerie de luxe. Cette sous-location ne comprend pas les placards et vitrines d'exposition ainsi que la frise se trouvant au-dessus de la passerelle. Loyer annuel de 5 250 francs les trois premières années et 6 250 francs les six suivantes, payable par trimestre., 16 septembre 1873; MC/ET/XII/1252
      De l'image fixe à l'image animée (1820-1910), documents du Minutier central des notaires de Paris relatifs à l'histoire des photographes et de la photographie, par Marc Durand, Paris, Archives nationales, 2015, notice n° 561 (version dématérialisée de l'instrument de recherche, les notices biographiques et compléments de descriptions d'actes ne se trouvent que sur la version papier de l'ouvrage, voir contexte dans le Plan d’orientation général - Notaires de Paris, guides thématiques du Minutier).
      Montmartre (boulevard); Caire (rue du); Jouffroy (passage); Bondonneau, Lucien Émile Marie; Binnechère, Edmond Eugène; Hartmann, Émilie
  - Minutes. 1873, 1er octobre - 1873, 23 novembre, 1er octobre 1873 - 23 novembre 1873; MC/ET/XII/1253
  - Minutes. 1873, 24 novembre - 1873, 24 novembre 1873 - 1873; MC/ET/XII/1254
  - Minutes. 1874, janvier - 1874, février, janvier 1874 - février 1874; MC/ET/XII/1255
  - Minutes. 1874, mars, mars 1874; MC/ET/XII/1256
  - Minutes. 1874, avril, avril 1874; MC/ET/XII/1257
  - Minutes. 1874, mai, mai 1874; MC/ET/XII/1258
  - Minutes. 1874, juin, juin 1874; MC/ET/XII/1259
  - Minutes. 1874, juillet - 1874, août, juillet 1874 - août 1874; MC/ET/XII/1260/A
    Acte(s) de la même période coté(s) séparément:
    Voir aussi MC/ET/XII/1260/B.
    Ancienne(s) cote(s):
    ET/XII/1260
  - Liquidation judiciaire de Charles POISSON. 1874, 10 août, 10 août 1874; MC/ET/XII/1260/B; registre
    Voir aussi MC/ET/XII/1260.
    ET/XII/1260 bis
  - Minutes. 1874, septembre - 1874, octobre, septembre 1874 - octobre 1874; MC/ET/XII/1261
  - Minutes. 1874, novembre, novembre 1874; MC/ET/XII/1262
  - Minutes. 1874, décembre, décembre 1874; MC/ET/XII/1263
  - Minutes. 1875, 1er janvier - 1875, 14 février, 1er janvier 1875 - 14 février 1875; MC/ET/XII/1264
  - Minutes. 1875, 15 février - 1875, 31 mars, 15 février 1875 - 31 mars 1875; MC/ET/XII/1265
  - Minutes. 1875, 1er avril - 1875, 19 mai, 1er avril 1875 - 19 mai 1875; MC/ET/XII/1266
    - Vente par Pierre Eugène Sollier, ancien entrepreneur de menuiserie, et Louise-Clotilde Aubert, son épouse, de Rueil, à Paul Séguin, propriétaire et ingénieur civil, rue de La Ville l'Evêque, n° 40, et Camille Séguin, Marie-Cécile Séguin, Pierre-Marc Séguin, Emmanuel-Siméon Séguin, Marie-Thérèse Séguin, Marie-Fernande Séguin et Marie-Françoise Séguin, tous 7 mineurs sous tutelle légale de Françoise-Louise Mignot, propriétaire, leur mère d'Annonay veuve de Camille-Ferdinand Séguin, de la mitoyenneté des murs d'une propriété contiguë à celle des acquéreurs, boulevard Pereire. A la suite, ratification., 13 mai 1875 - 26 novembre 1889; MC/ET/XII/1266
      plan.
      Précisions sur les lieux: Chouzé-sur-Loire (Indre-et-Loire)--Port-boulet; Port-Boulet (Chouzé-sur-Loire, Indre-et-Loire)
      Date de création de la notice: 2008
      17 juillet 1833, société en commandite du Pont Louis Philippe, entre Paul Séguin à Annonay et autres. 29 août 1833, vente à la société Séguin, d'une partie de maison rue des Barres, n° 6. 10 septembre 1833, vente au même d'une maison rue des Barres, n° 8, etc., etc. 6 juillet 1835, société du pont suspendu de Conflans Saint-Honorine, etc. 23 janvier 1836, société pour gérer et administrer un pont à construire à Port à Boullet (Indre-et-Loire) (sic), RE/XII/18. 31 janvier 1837, vente par la société du Pont Louis Philippe. 28 avril 1837, société pour la construction d'un pont sur la Moselle entre Novéant et Corny. Le même jour, société pour la construction d'un pont à Ancenis (Loire-Inférieure), etc. 20 juin 1838, société pour la perception des péages du pont de Lezardieux (Côtes du Nord), RE/XII/19.
      acte de vente; acte de société; Ancenis (Loire-Atlantique); Annonay (Ardèche); Chouzé-sur-Loire (Indre-et-Loire); Conflans-Sainte-Honorine (Yvelines); Corny-sur-Moselle (Moselle); Lézardrieux (Côtes-d'Armor); Novéant-sur-Moselle (Moselle); Barres (rue des); Louis-Philippe (pont); Pereire (boulevard); Ville-l'Evêque (rue de la); Rueil-Malmaison (Hauts-de-Seine); Aubert, Louise Clotilde; Mignot, Françoise Louise; Sollier, Pierre Eugène; Séguin, Camille (1854-1932); Séguin, Camille Ferdinand (1817-1871); Séguin, Emmanuel Siméon (1859-1907); Séguin, Marie Cécile (1856-1900); Séguin, Marie Fernande (1865-1941); Séguin, Marie Françoise Thérèse (1868-19..); Séguin, Marie Thérèse (1862-1950); Séguin, Paul; Séguin, Pierre Marc; chef d'entreprise; ingénieur
  - Minutes. 1875, 20 mai - 1875, 30 juin, 20 mai 1875 - 30 juin 1875; MC/ET/XII/1267
    - Contrat de mariage sous le régime de la communauté de biens entre François Paul Béchet, commissionnaire en marchandises, demeurant 87, rue Saint-Lazare, et Marguerite Alexandrine Boussod, demeurant 72, rue d'Amsterdam. Mariage à la mairie du 9e arrondissement de Paris., 20 mai 1875; MC/ET/XII/1267
      1875, 25 juin Dépôt des pièces de publication et de l'acte de mariage. 1877, 29 novembre Constatation d'emploi.
      De l'image fixe à l'image animée (1820-1910), documents du Minutier central des notaires de Paris relatifs à l'histoire des photographes et de la photographie, par Marc Durand, Paris, Archives nationales, 2015, notice n° 658 (version dématérialisée de l'instrument de recherche, les notices biographiques et compléments de descriptions d'actes ne se trouvent que sur la version papier de l'ouvrage, voir contexte dans le Plan d’orientation général - Notaires de Paris, guides thématiques du Minutier).
      Saint-Lazare (rue); Amsterdam (rue d'); Béchet, François Paul; Boussod, Marguerite Alexandrine
    - Contrat de mariage sous le régime de la communauté de biens entre Louis René Valadon, rentier, demeurant 68, rue Saint-Lazare, et Clémence Charlotte Suzanne Boussod, demeurant 72, rue d'Amsterdam. Mariage à la mairie du 9e arrondissement de Paris., 27 mai 1875; MC/ET/XII/1267
      1875, 16 juin Dépôt de l'acte de mariage. 1877, 29 novembre Constatation d'emploi.
      De l'image fixe à l'image animée (1820-1910), documents du Minutier central des notaires de Paris relatifs à l'histoire des photographes et de la photographie, par Marc Durand, Paris, Archives nationales, 2015, notice n° 4849 (version dématérialisée de l'instrument de recherche, les notices biographiques et compléments de descriptions d'actes ne se trouvent que sur la version papier de l'ouvrage, voir contexte dans le Plan d’orientation général - Notaires de Paris, guides thématiques du Minutier).
      Saint-Lazare (rue); Amsterdam (rue d'); Valadon, Louis René; Boussod, Clémence Charlotte Suzanne
  - Minutes. 1875, juillet, juillet 1875; MC/ET/XII/1268
  - Minutes. 1875, août - 1875, septembre, août 1875 - septembre 1875; MC/ET/XII/1269
    - Notoriété après décès de François Aimable Lagarde, survenu en son domicile 5, quai Voltaire, le 14 août 1875. À signaler: en annexe, extrait de l'acte de mariage civil et un extrait de l'acte de décès., 14 septembre 1875; MC/ET/XII/1269
      De l'image fixe à l'image animée (1820-1910), documents du Minutier central des notaires de Paris relatifs à l'histoire des photographes et de la photographie, par Marc Durand, Paris, Archives nationales, 2015, notice n° 2689 (version dématérialisée de l'instrument de recherche, les notices biographiques et compléments de descriptions d'actes ne se trouvent que sur la version papier de l'ouvrage, voir contexte dans le Plan d’orientation général - Notaires de Paris, guides thématiques du Minutier).
      Voltaire (quai); Lagarde, François Aimable
    - Dépôt judiciaire du testament olographe de François Aimable Lagarde, fait à Paris, le 23 septembre 1857, à la suite de son décès survenu en son domicile 5, quai Voltaire, le 14 août 1875., 14 septembre 1875; MC/ET/XII/1269
      1875, 5 novembre Dépôt par Alexandrine Eugénie Mercier, veuve de François Aimable Lagarde, demeurant 5, quai Voltaire, d'acte de renonciation et d'envoi en possession exprimé par sa belle-mère, Justine Marguerite Barbé, dans la succession de son fils.
      De l'image fixe à l'image animée (1820-1910), documents du Minutier central des notaires de Paris relatifs à l'histoire des photographes et de la photographie, par Marc Durand, Paris, Archives nationales, 2015, notice n° 2690 (version dématérialisée de l'instrument de recherche, les notices biographiques et compléments de descriptions d'actes ne se trouvent que sur la version papier de l'ouvrage, voir contexte dans le Plan d’orientation général - Notaires de Paris, guides thématiques du Minutier).
  - Minutes. 1875, octobre, octobre 1875; MC/ET/XII/1270
  - Minutes. 1875, novembre, novembre 1875; MC/ET/XII/1271
  - Minutes. 1875, décembre, décembre 1875; MC/ET/XII/1272
  - Minutes. 1876, janvier, janvier 1876; MC/ET/XII/1273
  - Minutes. 1876, février, février 1876; MC/ET/XII/1274
  - Minutes. 1876, mars, mars 1876; MC/ET/XII/1275
  - Minutes. 1876, avril, avril 1876; MC/ET/XII/1276
  - Minutes. 1876, mai, mai 1876; MC/ET/XII/1277